Minutes et répertoires du notaire Pierre Victor RAFFENEAU de LILLE, 21 juillet 1767 - 30 mai 1799 (étude XXI)
Archives nationales
- Répertoire(s) de Pierre Victor RAFFENEAU de LILLE, 22 août 1740 - 30 décembre 1809; MC/RE/XXI/5 - MC/RE/XXI/22
  - Répertoire. 1785, 2 juillet - 1791, 31 janvier, 2 juillet 1785 - 31 janvier 1791; MC/RE/XXI/8
    - Notoriété concernant la demoiselle Percois, 30 juin 1789
      notoriété; Percois (demoiselle)
    - Contrat de mariage entre le sieur Gautron et la demoiselle Daniel, 1er juillet 1789
      contrat de mariage; Gautron (sieur); Daniel (demoiselle)
    - Inventaire après décès de la dame Lemoine, 2 juillet 1789
      inventaire après décès; Lemoine (dame)
    - Contrat de mariage entre le sieur Bounau et la demoiselle Breton, 3 juillet 1789
      contrat de mariage; Bounau (sieur); Breton (demoiselle)
    - Contrat de mariage entre monsieur Despré de Bussy et la demoiselle de Villeneuve, 5 juillet 1789
      contrat de mariage; Despre de Bussy (monsieur); Villeneuve (demoiselle de)
    - Contrat de mariage entre le sieur Maloirel et la demoiselle Mauguy, 7 juillet 1789
      contrat de mariage; Maloirel (sieur); Mauguy (demoiselle)
    - Contrat de mariage entre le sieur Roy et la demoiselle Vinot, 9 juillet 1789
      contrat de mariage; Roy (sieur); Vinot (demoiselle)
    - Contrat de mariage entre le sieur Chanu et la veuve Pierre, 23 juillet 1789
      contrat de mariage; Chanu (sieur); Pierre (veuve)
    - Dépôt du baptistaire de Marie Doridot, 31 juillet 1789
      acte d'état civil; dépôt de pièces; Doridot, Marie
    - Inventaire après décès de monsieur Oeffelin, 8 août 1789
      inventaire après décès; Oeffelin (monsieur)
    - Testament déposé de madame la baronne de Salir Samade, 13 août 1789
      testament; dépôt de pièces; Salir Samade (madame la baronne de)
    - Contrat de mariage entre le sieur Duburguet de La Vergne et la demoiselle veuve Vernet, 17 août 1789
      contrat de mariage; Duburguet de La Vergne (sieur); Vernet (veuve)
    - Inventaire après décès de la veuve Masson, femme Baro, 18 août 1789
      inventaire après décès; Masson (veuve); Baro (femme)
    - Notoriété constatant l'absence de Laurent Popot, 21 août 1789
      notoriété; Popot, Laurent
    - Dépôt du mortuaire d' Edme Vallon, 28 août 1789
      acte d'état civil; dépôt de pièces; Vallon, Edme
    - Contrat de mariage entre le sieur Fromageau et la demoiselle Darras, 29 août 1789
      contrat de mariage; Fromageau (sieur); Darras (demoiselle)
    - Notoriété après le décès du sieur Henryon, 2 septembre 1789
      notoriété; Henryon (sieur)
    - Notoriété après le décès de monsieur de Valiourt, 3 septembre 1789
      notoriété; Valiourt (monsieur de)
    - Contrat de mariage entre le sieur Zannequin et la demoiselle Rouxel, 9 septembre 1789
      contrat de mariage; Zannequin (sieur); Rouxel (demoiselle)
    - Inventaire après décès du sieur Lelong, 21 septembre 1789
      inventaire après décès; Lelong (sieur)
    - Contrat de mariage entre le sieur Carpentier et demoiselle Lepine, 24 septembre 1789
      contrat de mariage; Carpentier (sieur); Lepine (demoiselle)
    - Contrat de mariage entre le sieur Hubert et la demoiselle Le Guay, 29 septembre 1789
      contrat de mariage; Hubert (sieur); Le Guay (demoiselle)
    - Contrat de mariage entre le sieur Wisley et la demoiselle Magny, 2 octobre 1789
      contrat de mariage; Wisley (sieur); Magny (demoiselle)
    - Contrat de mariage entre le sieur Fixon et la demoiselle Delamarre, 12 octobre 1789
      contrat de mariage; Fixon (sieur); Delamarre (demoiselle)
    - Inventaire après décès de la demoiselle Roussellotre, 12 octobre 1789
      inventaire après décès; Roussellotre (demoiselle)
    - Dépôt du mortuaire de monsieur de Riencourt, 13 octobre 1789
      acte d'état civil; dépôt de pièces; Riencourt (monsieur de)
    - Contrat de mariage entre le sieur Allix et la demoiselle de Bray, 14 octobre 1789
      contrat de mariage; Allix (sieur); Bray (demoiselle)
    - Dépôt du mortuaire de la demoiselle Pegard, 22 octobre 1789
      acte d'état civil; dépôt de pièces; Pegard (demoiselle)
    - Contrat de mariage entre le sieur Pivel et la demoiselle Aubry, 24 octobre 1789
      contrat de mariage; Pivel (sieur); Aubry (demoiselle)
    - Notoriété concernant les héritiers de P. Pouplin, 29 octobre 1789
      notoriété; Pouplin, P.
    - Testament d'Anne Mohimout, veuve Bressat, 30 octobre 1789
      testament; Mohimout, Anne; Bressat (veuve)
    - Inventaire après décès de la dame Ogard, 4 novembre 1789
      inventaire après décès; Ogard (dame)
    - Contrat de mariage entre le sieur Rommevaux et la demoiselle Lombard, 4 novembre 1789
      contrat de mariage; Rommevaux (sieur); Lombard (demoiselle)
    - Inventaire après décès de madame Régnier, 5 novembre 1789
      inventaire après décès; Regnier (madame)
    - Inventaire après décès du sieur Baurin, 14 novembre 1789
      inventaire après décès; Baurin (sieur)
    - Contrat de mariage entre le sieur Charpentier et la demoiselle Stoklet, 23 novembre 1789
      contrat de mariage; Charpentier (sieur); Stoklet (demoiselle)
    - Testament de Marie Anne Le Comte, femme de Jean Geoffroy, 1er décembre 1789
      testament; Le Comte, Marie-Anne; Geoffroy, Jean
    - Contrat de mariage entre le sieur Ducas et la demoiselle Jacob, 3 décembre 1789
      contrat de mariage; Ducas (sieur); Jacob (demoiselle)
    - Notoriété constatant le nombre des héritiers de la dame veuve Boyard, 14 décembre 1789
      notoriété; Boyard (veuve)
    - Notoriété après le décès du sieur Cavenel, 20 décembre 1789
      notoriété; Cavenel (sieur)
    - Notoriété après le décès du sieur Auquin, 23 décembre 1789
      notoriété; Auquin (sieur)
    - Contrat de mariage entre le sieur Renaut et la demoiselle Geoffroy, 28 décembre 1789
      contrat de mariage; Renaut (sieur); Geoffroy (demoiselle)
    - Contrat de mariage entre le sieur Gignoux et la demoiselle Pépin, 31 décembre 1789 - 1789
      contrat de mariage; Gignoux (sieur); Pepin (demoiselle)
    - Contrat de mariage entre le sieur Herson et la demoiselle Collet, 15 janvier 1790
      contrat de mariage; Herson (sieur); Collet (demoiselle)
    - Inventaire après décès de la dame Fleury, 16 janvier 1790
      inventaire après décès; Fleury (dame)
    - Inventaire après décès de la veuve Hatry, 18 janvier 1790
      inventaire après décès; Hatry (veuve)
    - Testament D. de la dame veuve Hatry, 18 janvier 1790
      testament; dépôt de pièces; Hatry (veuve)
    - Contrat de mariage entre le sieur Gomez et la demoiselle Martin, 22 janvier 1790
      contrat de mariage; Gomez (sieur); Martin (demoiselle)
    - Contrat de mariage entre le sieur Caudouel et la demoiselle Thevenin, 26 janvier 1790
      contrat de mariage; Caudouel (sieur); Thevenin (demoiselle)
    - Contrat de mariage entre le sieur Pichelin et la veuve Charlot, 30 janvier 1790
      contrat de mariage; Pichelin (sieur); Charlot (veuve)
    - Contrat de mariage entre le sieur Anollat et la demoiselle Fromy, 8 février 1790
      contrat de mariage; Anollat (sieur); Fromy (demoiselle)
    - Contrat de mariage entre le sieur Vannienhoven et la demoiselle Jean Pierre, 8 février 1790
      contrat de mariage; Vannienhoven (sieur); Jean Pierre (demoiselle)
    - Inventaire après décès du sieur Goudouin, 11 février 1790
      inventaire après décès; Goudouin (sieur)
    - Contrat de mariage entre le sieur Beau et la demoiselle Jacquot, 12 février 1790
      contrat de mariage; Beau (sieur); Jacquot (demoiselle)
    - Contrat de mariage entre le sieur Maugeu et la demoiselle de Beauvais, 12 février 1790
      contrat de mariage; Maugeu (sieur); Beauvais (demoiselle de)
    - Contrat de mariage entre le sieur Sigas et la demoiselle Branché, 12 février 1790
      contrat de mariage; Sigas (sieur); Branche (demoiselle)
    - Contrat de mariage entre le sieur Texereau et la demoiselle Villet, 13 février 1790
      contrat de mariage; Texereau (sieur); Villet (demoiselle)
    - testament de monsieur Mercier de Pigny;Pinier, 13 février 1790
      testament; Mercier de Pigny; Pinier (monsieur)
    - Inventaire après décès de la dame Hérigny, 18 février 1790
      inventaire après décès; Herigny (dame)
    - Notoriété après le décès du sieur Martin, 16 mars 1790
      notoriété; Martin (sieur)
    - Testament de Marie Rigad, femme d'Etienne Mayeuvre, 19 mars 1790
      testament; Rigad, Marie; Mayeuvre, Etienne
    - Testament déposé du sieur Barré, 20 mars 1790
      testament; dépôt de pièces; Barre (sieur)
    - Contrat de mariage entre le sieur Pautou et la veuve Richon, 24 mars 1790
      contrat de mariage; Pautou (sieur); Richon (veuve)
    - Inventaire après décès de Claudine Droguclot, 26 mars 1790
      inventaire après décès; Droguclot, Claudine
    - Testament de la dame veuve La Valette, 30 mars 1790
      testament; La Valette (veuve)
    - Inventaire après décès du sieur Planquin, 3 avril 1790
      inventaire après décès; Planquin (sieur)
    - Contrat de mariage entre le sieur Verniolle et la demoiselle Housset, 10 avril 1790
      contrat de mariage; Verniolle (sieur); Housset (demoiselle)
    - Contrat de mariage entre le sieur Magnier et la demoiselle Clouet, 17 avril 1790
      contrat de mariage; Magnier (sieur); Clouet (demoiselle)
    - Contrat de mariage entre le sieur Pigalle de Rhins et la demoiselle Loiseau, 19 avril 1790
      contrat de mariage; Pigalle de Rhins (sieur); Loiseau (demoiselle)
    - Contrat de mariage entre le sieur Rabel et la demoiselle Liard, 22 avril 1790
      contrat de mariage; Rabel (sieur); Liard (demoiselle)
    - inventaire après décès de monsieur Mercier de Pinier;Pigny, 24 avril 1790
      inventaire après décès; Mercier de Pinier; Pigny (monsieur)
    - Notoriété après le décès de Léger Desétares, 26 avril 1790
      notoriété; Desetares, Léger
    - Notoriété après le décès du sieur Hinsaut, 27 avril 1790
      notoriété; Hinsaut (sieur)
    - Inventaire après décès de la dame veuve Lavalette, 27 avril 1790
      inventaire après décès; Lavalette (veuve)
    - Contrat de mariage entre le sieur Dutertre et la dame veuve Vallete, 29 avril 1790
      contrat de mariage; Dutertre (sieur); Vallete (veuve)
    - Contrat de mariage entre le sieur Trochon et la demoiselle Reverard, 30 avril 1790
      contrat de mariage; Trochon (sieur); Reverard (demoiselle)
    - Contrat de mariage entre le sieur Carroz et la demoiselle Macquer, 1er mai 1790
      contrat de mariage; Carroz (sieur); Macquer (demoiselle)
    - Notoriété concernant la demoiselle Glanois, veuve Joly, 14 mai 1790
      notoriété; Joly (veuve)
    - Contrat de mariage entre le sieur Denis et la demoiselle Millot, 18 mai 1790
      contrat de mariage; Denis (sieur); Millot (demoiselle)
    - Contrat de mariage entre le sieur Marie et la demoiselle Aubry, 26 mai 1790
      contrat de mariage; Marie (sieur); Aubry (demoiselle)
    - Contrat de mariage entre le sieur Boche et la demoiselle Legeron, 30 mai 1790
      contrat de mariage; Boche (sieur); Legeron (demoiselle)
    - Testament de Pierre Gédéon de Nolivor, 5 juin 1790
      testament; Nolivor, Pierre-Gédéon de
    - Contrat de mariage etnre le sieur Soustras et la demoiselle Loiseau, 13 juin 1790
      contrat de mariage; Soustras (sieur); Loiseau (demoiselle)
    - Inventaire après décès de la dame veuve Bressat, 15 juin 1790
      inventaire après décès; Bressat (veuve)
    - Notoriété après le décès de la dame Royer, 16 juin 1790
      notoriété; Royer (dame)
    - Contrat de mariage entre le sieur Thimounier et la demoiselle Bourgeois, 18 juin 1790
      contrat de mariage; Thimounier (sieur); Bourgeois (demoiselle)
    - Testament D. de monsieur Renouard, 21 juin 1790
      testament; dépôt de pièces; Renouard (monsieur)
    - Notoriété concernant madame Raffeneau de L'Isle, 24 juin 1790
      notoriété; Raffeneau de L'Isle (madame)
    - Inventaire après décès de monsieur Renouard, 25 juin 1790
      inventaire après décès; Renouard (monsieur)
    - Inventaire après décès de la dame Beuzet, 1er juillet 1790
      inventaire après décès; Beuzet (dame)
    - Contrat de mariage entre le sieur Brice et la demoiselle Domain, 8 juillet 1790
      contrat de mariage; Brice (sieur); Domain (demoiselle)
    - Inventaire après décès de la dame Garnier, 9 juillet 1790
      inventaire après décès; Garnier (dame)
    - Contrat de mariage entre le sieur Deshayes et la demoiselle Hervo, 10 juillet 1790
      contrat de mariage; Deshayes (sieur); Hervo (demoiselle)
    - Contrat de mariage entre le sieur Voyer et la demoiselle Vannienvenhoven, 12 juillet 1790
      contrat de mariage; Voyer (sieur); Vannienvenhoven (demoiselle)
    - Contrat de mariage entre le sieur Garinger et la demoiselle Dornies, 16 juillet 1790
      contrat de mariage; Garinger (sieur); Dornies (demoiselle)
    - Contrat de mariage entre le sieur Beuzet et la demoiselle Studer, 18 juillet 1790
      contrat de mariage; Beuzet (sieur); Studer (demoiselle)
    - Testament de Marie Marguerite Rogue, 20 juillet 1790
      testament; Rogue, Marie-Marguerite
    - Contrat de mariage entre le sieur Paris et la demoiselle Lauvaud, 28 juillet 1790
      contrat de mariage; Paris (sieur); Lauvaud (demoiselle)
    - Inventaire après décès de la dame veuve Renet, 29 juillet 1790
      inventaire après décès; Renet (veuve)
    - Contrat de mariage entre le sieur Boichut et la demoiselle Provot, 3 août 1790
      contrat de mariage; Boichut (sieur); Provot (demoiselle)
    - Contrat de mariage entre le sieur Berthier et la demoiselle Dubois, 4 août 1790
      contrat de mariage; Berthier (sieur); Dubois (demoiselle)
    - Inventaire après décès de la demoiselle Lhuillier, femme Durand, 7 août 1790
      inventaire après décès; Lhuillier (demoiselle); Durand (femme)
    - Inventaire après décès du sieur Plauron, 7 août 1790
      inventaire après décès; Plauron (sieur)
    - Inventaire après décès de la dame Cottautier, 9 août 1790
      inventaire après décès; Cottautier (dame)
    - Notoriété constatant les héritiers Deseronne, 18 août 1790
      notoriété; Deseronne (héritiers)
    - Notoriété concernant le sieur Desillar, 20 août 1790
      notoriété; Desillar (sieur)
    - Contrat de mariage entre le sieur Reumont et la demoiselle Aye, 23 août 1790
      contrat de mariage; Reumont (sieur); Aye (demoiselle)
    - Notoriété concernant le sieur Dononiol, 24 août 1790
      notoriété; Dononiol (sieur)
    - Contrat de mariage entre le sieur Lapairie et la demoiselle Carabin, 25 août 1790
      contrat de mariage; Lapairie (sieur); Carabin (demoiselle)
    - Contrat de mariage entre monsieur César et la demoiselle Martinet, 27 août 1790
      contrat de mariage; Cesar (monsieur); Martinet (demoiselle)
    - Contrat de mariage entre monsieur Perier et la demoiselle Maugeaud, 30 août 1790
      contrat de mariage; Perier (monsieur); Maugeaud (demoiselle)
    - Notoriété concernant sieur Peineja, 31 août 1790
      notoriété; Peineja (sieur)
    - Contrat de mariage entre le sieur Lang et la demoiselle Ladant, 3 septembre 1790
      contrat de mariage; Lang (sieur); Ladant (demoiselle)
    - Testament de Pierre Coffin, 14 septembre 1790
      testament; Coffin, Pierre
    - Inventaire après décès du sieur de La Berthomère, 17 septembre 1790
      inventaire après décès; La Berthomere (sieur de)
    - Notoriété constatant les héritiers Gitard, 18 septembre 1790
      notoriété; Gitard (héritiers)
    - Notoriété concernant le sieur Raymond, 21 septembre 1790
      notoriété; Raymond (sieur)
    - Contrat de mariage entre le sieur Daudiot et la demoiselle Beautier, 25 septembre 1790
      contrat de mariage; Daudiot (sieur); Beautier (demoiselle)
    - Testament D. de monsieur Charlot, 27 septembre 1790
      testament; dépôt de pièces; Charlot (monsieur)
    - Inventaire après décès du sieur Biget, 28 septembre 1790
      inventaire après décès; Biget (sieur)
    - Contrat de mariage entre le sieur Guillaume et la demoiselle Boire, 6 octobre 1790
      contrat de mariage; Guillaume (sieur); Boire (demoiselle)
    - Contrat de mariage entre le sieur Clavet et la demoiselle Fromentin, 8 octobre 1790
      contrat de mariage; Clavet (sieur); Fromentin (demoiselle)
    - Contrat de mariage entre le sieur Pioche et la demoiselle Lesueur, 9 octobre 1790
      contrat de mariage; Pioche (sieur); Lesueur (demoiselle)
    - Testament de Marie Marguerite Bouron, femme de Charles Lhuissier, 14 octobre 1790
      testament; Bouron, Marie-Marguerite; Lhuissier, Charles
    - Notoriété après le décès de monsieur Lombard, 14 octobre 1790
      notoriété; Lombard (monsieur)
    - Inventaire après décès du sieur Charlot, 15 octobre 1790
      inventaire après décès; Charlot (sieur)
    - Contrat de mariage entre le sieur Berleux et la demoiselle Vigneron, 15 octobre 1790
      contrat de mariage; Berleux (sieur); Vigneron (demoiselle)
    - Testament de François Fontaine, 15 octobre 1790
      testament; Fontaine, François
    - Notoriété concernant mademoiselle Pithienville, 18 octobre 1790
      notoriété; dépôt de pièces; Pithienville (mademoiselle)
    - Contrat de mariage entre le sieur Boichard et la demoiselle Bobillier, 21 octobre 1790
      contrat de mariage; Boichard (sieur); Bobillier (demoiselle)
    - Testament de Marguerite Desgroux femme de François Coffin, 26 octobre 1790
      testament; Desgroux, Marguerite; Coffin, François
    - Contrat de mariage entre sieur Demaine et la demoiselle Deshais, 27 octobre 1790
      contrat de mariage; Demaine (sieur); Deshais (demoiselle)
    - Contrat de mariage entre le sieur Gombervaux et la veuve Ribot, 28 octobre 1790
      contrat de mariage; Gombervaux (sieur); Ribot (veuve)
    - Contrat de mariage entre le sieur Radet et la demoiselle Provot, 9 novembre 1790
      contrat de mariage; Radet (sieur); Provot (demoiselle)
    - Dépôt d'acte de notoriété et du mortuaire du sieur Chassevent, 9 novembre 1790
      notoriété; dépôt de pièces; acte d'état civil; dépôt de pièces; Chassevent (sieur)
    - Contrat de mariage entre le sieur Le Doux et la demoiselle Crozat, 17 novembre 1790
      contrat de mariage; Le Doux (sieur); Crozat (demoiselle)
    - Contrat de mariage entre le sieur Ravenet et la demoiselle Michaux, 19 novembre 1790
      contrat de mariage; Ravenet (sieur); Michaux (demoiselle)
    - Contrat de mariage entre le sieur Varin et la demoiselle Dapremont, 20 novembre 1790
      contrat de mariage; Varin (sieur); Dapremont (demoiselle)
    - Notoriété concernant le sieur Diot, 22 novembre 1790
      notoriété; Diot (sieur)
    - Contrat de mariage entre le sieur Desaint et la demoiselle Bourgeois, 22 novembre 1790
      contrat de mariage; Desaint (sieur); Bourgeois (demoiselle)
    - Notoriété concernant le sieur Brierre, 27 novembre 1790
      notoriété; Brierre (sieur)
    - Inventaire après décès de la dame veuve Taxil, 29 novembre 1790
      inventaire après décès; Taxil (veuve)
    - Inventaire après décès du sieur Cautet, 4 décembre 1790
      inventaire après décès; Cautet (sieur)
    - Notoriété concernant le sieur Belier de Beaulieu, 7 décembre 1790
      notoriété; Belier de Beaulieu (sieur)
    - Inventaire après décès du sieur Lejeune, 10 décembre 1790
      inventaire après décès; Lejeune (sieur)
    - Inventaire après décès du sieur Debonnel, 13 décembre 1790
      inventaire après décès; Debonnel (sieur)
    - Notoriété concernant le sieur Blondel, 14 décembre 1790
      notoriété; Blondel (sieur)
    - Inventaire après décès du sieur Bechepoix, 24 décembre 1790
      inventaire après décès; Bechepoix (sieur)
    - Notoriété concernant monsieur Pommier, 29 décembre 1790
      notoriété; Pommier (monsieur)
    - Inventaire après décès de la dame Massy, 30 décembre 1790
      inventaire après décès; Massy (dame)
    - Contrat de mariage entre le sieur Fleury et la demoiselle Pelletier, 31 décembre 1790 - 1790
      contrat de mariage; Fleury (sieur); Pelletier (demoiselle)
  - Répertoire. 1791, 1er février - an II, jour complémentaire, 1er février 1791 - 5 jour complémentaire an II (21 septembre 1794); MC/RE/XXI/9
  - Répertoire. an III, vendémiaire - an VI, jour complémentaire, 1er vendémiaire an III (21 septembre 1794) - 5 jour complémentaire an VI (21 septembre 1798); MC/RE/XXI/10
  - Répertoire. an VII, vendémiaire - 1809, 30 décembre, 2 vendémiaire an VII (23 septembre 1798) - 30 décembre 1809; MC/RE/XXI/11
    Répertoire des notaires Pierre-Victor Raffeneau de Lille (2 vendémiaire an VII (23 septembre 1798)-11 prairial an VII (30 mai 1799), Pierre Tissandier (16 prairial an VII (4 juin 1799)-30 décembre 1809)).
  - Table alphabétique par client. 1792, 22 septembre - an XIV, nivôse, 22 septembre 1792 - 10 nivôse an XIV (1805); MC/RE/XXI/22
    Table alphabétique par clients des notaires Pierre-Victor Raffeneau de Lille (22 septembre 1792-11 prairial an VII (30 mai 1799)), Pierre Tissandier (16 prairial an VII (4 juin 1799)-10 nivôse an XIV (31 décembre 1805)).